【裁判字號】    97,交聲,2150
【裁判日期】    970930
【裁判案由】    聲明異議
【裁判全文】
臺灣臺中地方法院交通事件裁定        97年度交聲字第2150號
原處分機關  交通部公路總局臺中區監理所臺中市監理站
異  議  人
即受處分人  甲○○
上列聲明異議人因違反道路交通管理處罰條例案件，對於交通部
公路總局臺中區監理所臺中市監理站於民國97年7月22日所為之
裁監稽違字第裁61-HD0000000號處分聲明異議，本院裁定如下：
    主    文
異議駁回。
    理    由
一、原處分機關略以：聲明異議人即受處分人甲○○（下稱受處
    分人）於民國97年6月8日14時55分許，騎乘車牌號碼HH6-47
    6號重型機車，行經臺中縣烏日鄉○○路○段大肚溪橋北側
    （往彰化方向）處，因「機器腳踏車，不在規定車道行駛」
    之違規，經臺中縣警察局烏日分局執勤員警以中縣警交字第
    HD0000000號舉發違反道路交通管理事件通知單，依違反道
    路交通管理處罰條例第45條第13款規定，當場舉發，嗣受處
    分人於舉發通知單上所載應到案日期前即97年6月23日，向
    交通部公路總局臺中區監理所臺中市監理站（下稱原處分機
    關）提出申訴，經原處分機關函詢舉發機關調查結果，仍認
    受處分人有前開違規事實，原處分機關乃依交通管理處罰條
    例第45裁第13款規定，裁處受處分人新台幣（下同）600元
    ，於法並無違誤等情。
二、本件聲明異議意旨略以：本件受處分人當日係欲騎乘重型機
    車前往彰化，行經遭舉發違規之路段時，因該路段之標示，
    由左至右分別標示如下：「往彰化」、「往大肚」、「機慢
    車」，上開路標標示有誤，致受處分人陷於錯誤，而行駛於
    「往彰化」之車道上。且當時亦有其它機車駕駛人，亦同遭
    上開路標之誤導而遭舉發，受處分人將上開路段拍照，以茲
    證明該路標設置有誤導駕駛人之情形，爰聲明異議，請求撤
    銷原處分。
三、按機器腳踏車，不在規定車道行駛而爭道者，處新臺幣600
    元以上1,800元以下罰鍰；汽車駕駛人有第45條情形，除依
    原條款裁處罰鍰外，並予記違規點數1點，道路交通管理處
    罰條例第45條第13款、第63條第1項第1款分別定有明文。
四、經查，受處分人甲○○於民國97年6月8日14時55分許，騎乘
    車牌號碼HH6-476號重型機車，行經臺中縣烏日鄉○○路○
    段大肚溪橋北側（往彰化方向）處，因「機器腳踏車，不在
    規定車道行駛」之違規，而有違反道路交通管理處罰條例第
    45條第13款規定之違規行為，經執勤員警當場舉發等情，有
    臺中縣警察局烏日分局（下稱原舉發機關）舉發違反道路交
    通管理事件通知單、原舉發機關97年7月3日中縣烏警交字第
    0970021714號函及上開裁決書附卷可稽，且為受處分人所不
    爭執，則受處分人確有上開未在規定車道行駛違規事實，堪
    予認定。至受處分人以前揭情詞置辯，惟查，受處分人所提
    出前遭違規舉發之臺中縣烏日鄉○○路○段大肚溪橋北側照
    片，系爭路段之路標由內側車道至外側車道（由左至右），
    分別為「往彰化」、「往大肚」、「機慢車」，前開標示「
    往彰化」及「往大肚」之內側車道屬快車道，系專供汽車行
    駛，而禁止機車行駛其上，機車應行駛於外側之慢車道，即
    上開之「機慢車道」，以維持行車之安全，本件系爭路段之
    標示，並無違誤，亦無如受處分人所稱有使人混淆，而陷於
    錯誤之虞，且受處分人為依法考領駕照之人，對於此等行車
    原則顯無不知之道理。另受處分人稱當日於系爭路段亦有其
    它機車駕駛人亦同遭舉發等云云，此他人違規之事實，並非
    受處分人得以爰用免責之理由，是以本件受處分人上開所辯
    無足採認。
五、綜上，受處分人確有「機器腳踏車不在規定車道行駛」之交
    通違規事實，其事證已臻明確，應堪認定。從而原處分機關
    依道路交通管理處罰條例第45條第13款及第63條第1項第1款
    之規定，裁處異議人罰鍰600元，核無不當。受處分人聲明
    異議，為無理由，應予駁回。
六、據上論斷，應依道路交通管理處罰條例第87條第2項，道路
    交通案件處理辦法第19條，裁定如主文。
中    華    民    國    97    年    9     月    30    日
                  交通法庭   法  官   廖慧如
以上正本證明與原本無異。
如不服本裁定，應於裁定送達後5日內，向本院提出抗告狀。
                             書記官   張宏清
中    華    民    國    97    年    9     月    30    日


司法院資訊處製作；財團法人民間司法改革基金會備份。
